臺灣高等法院刑事裁定
110年度抗字第1523號
抗  告  人  
即  被  告  謝龍文



上列抗告人因聲請定其應執行刑案件，不服臺灣桃園地方法院中
華民國110年9月9日所為定執行刑之裁定（110年度聲字第2503號
），提起抗告，本院裁定如下：
    主  文
抗告駁回。
    理  由
一、原裁定意旨略以：
　　本件抗告人即受刑人謝龍文(下稱受刑人)因犯偽造文書罪等
    案件，先後經法院判處如附表所示之刑確定在案，經審核卷
    證結果，認受刑人所犯如附表所示之罪，符合數罪併罰之規
    定，爰依檢察官聲請，依刑事訴訟法第477條第1項，刑法第
    50條第2項、第53條、第51條第5款等規定，定其應執行之刑
    為有期徒刑8年等語。
二、抗告意旨略以：
    受刑人所犯案件，雖非販賣毒品或強盜等重罪案件，但仍希
    望法院能夠加以比照，而定較輕之應執行刑，以避免在輕罪
    案件中，反而出現刑罰過重之不當情形，為此提起抗告云云
    。
三、經查：
㈠、按法律上屬於自由裁量之事項，並非概無法律性之拘束。法
    院就自由裁量權之行使，除不得逾越法律所規定範圍之外部
    性界限外，尚應受比例原則、公平正義原則之規範，謹守法
    律秩序之理念，體察法律之規範目的，使其結果實質正當，
    合於裁量之內部性界限（最高法院97年度台上字第1392號判
    決意旨參照)。而刑法第51條明定數罪併罰之方法，就宣告
    多數有期徒刑者，於該條第5 款所定界限內，其衡酌之裁量
    因子為何，法無明文。惟依其制度目的，應綜合評價各罪類
    型、關係、法益侵害之綜合效果，考量犯罪人個人特質，認
    應對之具體實現多少刑度，即足達到矯治教化之必要程度，
    並符罪責相當原則，以緩和宣告刑可能存在之不必要嚴苛(
    最高法院 106 年度台抗字第 284 號裁定意旨參照)。
　　又執行刑之量定，係事實審法院自由裁量之職權，倘其所酌
    定之執行刑，並未違背刑法第51條各款所定之方法或範圍（
    即法律之外部性界限），亦無明顯違背公平、比例原則或整
    體法律秩序之理念（即法律之內部性界限）者，不得任意指
    為違法或不當(最高法院104年度台抗字第646號裁定意旨參
    照）。
㈡、本件受刑人所犯如附表所示之罪，分別經法院判決確定在案
    ，有各該案號判決書及本院被告前案紀錄表在卷可稽，嗣原
    審法院依檢察官之聲請，審核卷證結果，係在受刑人各宣告
    刑中之最長期（有期徒刑3年2月）以上，各刑之合併刑期（
    有期徒刑14年8月即外部限制；其中附表編號1部分曾定應執
    行刑有期徒刑6月，加計附表編號2部分曾定應執行刑有期徒
    刑8月，加計附表編號3部分曾定應執行刑有期徒刑8月，加
    計附表編號4得易科罰金部分所定應執行刑有期徒刑7月、及
    不得易科罰金之有期徒刑1年8月，加計附表編號5得易科罰
    金與不得易科罰金分別曾定應執行刑有期徒刑1年3月、2年2
    月，再加計附表編號6得易科罰金部分所定其應執行刑有期
    徒刑2年2月，及不得易科罰金之有期徒刑3年2月，其總和有
    期徒刑12年10月亦即內部限制）以下，定其應執行刑為有期
    徒刑8年，而衡酌受刑人所犯如附表所示各罪，係犯行使偽
    造私文書罪（10罪）、詐欺取財罪（7罪）、普通竊盜罪（3
    罪）、攜帶兇器竊盜罪（5罪） 、侵占罪（1罪）及偽造有
    價證券罪（2罪）等案件，及避免責任非難時出現重複評價
    等情，亦足認原審法院所定之應執行刑，不但未逾越刑法第
    51條第5款所定之法律外部性界限，亦無違背公平及比例原
    則等內部性界限情事，參照上開說明，自屬妥適，應予維持
    。至於抗告意旨，因不諳法院於定應執行刑時所審酌之各該
    因子，致誤解原審法院之標準，反較涉犯販賣毒品、強盜等
    重罪之案件為苛刻，而提起抗告，請求更定較輕之應執行刑
    ，自非可 採。　　
四、綜上所述，受刑人執上開抗告意旨對原審裁定而為指摘，為
    無理由，應予駁回。
據上論斷，依刑事訴訟法第412條，裁定如主文。
中　　華　　民　　國　　110 　年　　11　　月　　11　　日
                  刑事第十一庭  審判長法　官  張江澤
                                      法　官  郭惠玲
                                      法　官  梁志偉
以上正本證明與原本無異。
如不服本裁定，應於收受送達後五日內向本院提出抗告狀。
                                       書記官  林明慧
中　　華　　民　　國　　110 　年　　11　　月　　11　　日